【裁判字號】    98,訴,1104
【裁判日期】    981207
【裁判案由】    毒品危害防制條例
【裁判全文】
臺灣基隆地方法院刑事判決              98年度訴字第1104號
公  訴  人  臺灣基隆地方法院檢察署檢察官
被      告  乙○○
上列被告因違反毒品危害防制條例案件，經檢察官提起公訴（98
年度毒偵字第1501號），因被告於準備程序中為有罪之陳述，經
本院合議庭裁定由受命法官獨任行簡式審判程序，本院判決如下
：
    主  文
乙○○施用第一級毒品，處有期徒刑陸月，如易科罰金，以新臺
幣壹仟元折算壹日，扣案內含第一級毒品海洛因溶液（驗餘淨重
零點零玖柒陸公克）之注射針筒壹支沒收銷燬之；又施用第二級
毒品，處有期徒刑參月，如易科罰金，以新臺幣壹仟元折算壹日
。應執行有期徒刑柒月，如易科罰金，以新臺幣壹仟元折算壹日
，扣案內含第一級毒品海洛因溶液（驗餘淨重零點零玖柒陸公克
）之注射針筒壹支沒收銷燬之。
    事  實
一、乙○○前因施用毒品案件，經觀察、勒戒後，認無繼續施用
    毒品之傾向，於民國97年8 月21日釋放出所，並由臺灣基隆
    地方法院檢察署檢察官於同年8 月20日以97年度毒偵字第10
    49號為不起訴處分確定。
二、詎其猶未戒除毒癮，於上開觀察、勒戒執行完畢釋放後5 年
    內，復基於施用第一級毒品海洛因之犯意，於98年8 月13日
    14時許，在真實姓名年籍不詳綽號「阿吉」友人位於基隆市
    ○○路之住處，以將第一級毒品海洛因摻水注入針筒，以注
    射方式，施用第一級毒品海洛因1 次。另基於施用第二級毒
    品甲基安非他命之犯意，於98年8 月13日13時50分許，在上
    址，以將第二級毒品甲基安非他命置於玻璃球燒烤，再吸食
    所產生煙霧之方式，施用第二級毒品甲基安非他命1 次。嗣
    於98年8 月13日15時55分許，其騎乘機車行經基隆市○○路
    、義一路口處停等紅燈，適為警見其所騎乘機車前置物箱內
    置有針筒1 支，而為警當場查獲，並經採驗其尿液，結果呈
    毒品嗎啡、甲基安非他命陽性反應，而查知上情。
三、案經基隆市警察局第二分局報請臺灣基隆地方法院檢察署檢
    察官偵查起訴。
    理  由
一、本件被告所犯者非為死刑、無期徒刑、最輕本刑為3 年以上
    有期徒刑之罪或高等法院管轄第一審案件，其於準備程序進
    行中，先就被訴事實為有罪之陳述，經告知其簡式審判程序
    之旨，並聽取公訴人及被告之意見後，本院依刑事訴訟法第
    273 條之1 第1 項之規定，裁定由受命法官獨任進行簡式審
    判程序，且依同法第273 條之2 規定，簡式審判程序之證據
    調查，不受第159 條第1 項、第161 條之2 、第161 條之3
    、第163 條之1 及第164 條至第170 條規定之限制，合先敘
    明。
二、上開事實，業據被告於偵查、本院準備程序及審理時坦承在
    卷，而被告為警所採集之尿液經送驗結果，呈嗎啡、甲基安
    非他命陽性反應，此有台灣尖端先進生技醫藥股份有限公司
    濫用藥物檢驗報告1 份附卷可稽，另被告所持有內含溶液之
    注射針筒1 支，經鑑定溶液結果，檢出第一級毒品海洛因
    成分，此有交通部民用航空局航空醫務中心98年9 月10日航
    藥鑑字第0984548 號鑑定書1 份在卷可稽，堪認被告上開自
    白與事實相符，足以採信。查被告前因施用毒品案件，經觀
    察、勒戒後，認無繼續施用毒品之傾向，於97年8 月21日釋
    放出所，並由臺灣基隆地方法院檢察署檢察官以97年度毒偵
    字第1049為不起訴處分確定等情，此有臺灣高等法院被告前
    案紀錄表附卷足佐。綜上所陳，被告於前次觀察、勒戒執行
    完畢釋放後，5 年內再犯本案施用第一級、第二級毒品，罪
    證明確，犯行洵堪認定，應依法論科。
三、查海洛因、甲基安非他命分係毒品危害防制條例第2 條第2
    項第1 款、第2 款所定之第一級、第二級毒品，被告施用第
    一級毒品海洛因、第二級毒品甲基安非他命之行為，核係犯
    毒品危害防制條例第10條第1 項、第2 項之施用第一級、第
    二級毒品罪。被告因施用而持有第一級毒品海洛因及第二級
    毒品甲基安非他命之低度行為，應為施用第一級、第二級毒
    品之高度行為所吸收，不另論罪。被告所犯上開2 罪，犯意
    各別，行為不同，應予分論併罰。爰審酌被告犯罪之動機、
    曾施用毒品經觀察、勒戒仍不知戒除，惟犯罪後坦承犯行，
    且所犯之施用毒品犯行乃戕害自己身心健康，並未危及他人
    及檢察官求處有期徒刑10月略嫌過重等一切情狀，分別量處
    如主文所示之刑。而按司法院釋字第662 號解釋：「中華民
    國94年2 月2 日修正公布之現行刑法第41條第2 項規定，關
    於數罪併罰，數宣告刑均得易科罰金，而定應執行刑逾6 個
    月者，排除適用同條第1 項得易科罰金之規定部分，與憲法
    第23條規定有違，並與本院釋字第366 號解釋意旨不符，應
    自本解釋公布之日起起失其效力。」故對於數罪併罰，數宣
    告刑均得易科罰金，而定應執行刑超過6 個月之案件，依司
    法院釋字第366 號、662 號解釋意旨，仍得易科罰金。司法
    院釋字第662 號解釋已於98年6 月19日公布，爰依上述解釋
    意旨，對於被告所犯上開2 罪均諭知易科罰金之折算標準，
    並定應執行之刑及諭知易科罰金之折算標準。扣案之內含第
    一級毒品海洛因溶液（溶液無法與針筒析離，驗餘淨重0.09
    76公克）之注射針筒1 支，應依毒品危害防制條例第18條第
    1 項前段之規定宣告沒收銷燬之。
據上論斷，應依刑事訴訟法第273 條之1 第1 項、第299 條第1
項前段，毒品危害防制條例第10條第1 項、第2 項、第18條第1
項前段，刑法第11條前段、第41條第1 項前段、第51條第5 款，
判決如主文。
本案經檢察官甲○○到庭執行職務。
中    華    民    國    98    年    12     月    7    日
                  刑事第二庭法  官  黃梅淑
以上正本證明與原本無異。
如不服本判決應於收受本判決後10日內向本院提出上訴書狀，其
未敘述上訴理由者，並得於提起上訴後10日內向本院補提理由書
狀（均須按他造當事人之人數附繕本。）「切勿逕送上級法院」
中    華    民    國    98    年    12     月    7    日
                            書記官  盧鏡合
附錄論罪法條：
毒品危害防制條例第10條
施用第一級毒品者，處 6 月以上 5 年以下有期徒刑。
施用第二級毒品者，處 3 年以下有期徒刑。


司法院資訊處製作；財團法人民間司法改革基金會備份。
